th: วัสดุสัมผัสแป้นกดแซ็กโซโฟน: หอยเป๋าฮื้อ; โลหะ; เปลือกหอยมุก; เรซิน/พลาสติก; มุกสังเคราะห์; ไม้; อื่นๆ
pt-BR: Saxofone material dos botões das chaves: Abalone; Metal; Madrepérola; Resina/plástico; Pérola sintética; Madeira; Outros
ja: サックスのキータッチ素材: アワビ貝; 金属; 白蝶貝; 樹脂 / プラスチック; 人工パール; 木材; その他
sv: Material för saxofonens klaviaturanslag: Abalone; Metall; Pärlemor; Harts/plast; Syntetisk pärlemor; Trä; Övrigt
zh-TW: 薩克斯風按鍵觸感材質: 鮑魚貝殼; 金屬; 珍珠母貝; 樹脂 / 塑膠; 人造珍珠貝; 木材; 其他
hr-HR: Materijal za dodir tipki saksofona: Petrovo uho; Metal; Sedef; Smola/plastika; Sintetički biser; Drvo; Ostalo
de: Material der Saxophonklappenauflagen: Abalone; Metall; Perlmutt; Harz/Kunststoff; Synthetisches Perlmutt; Holz; Sonstige
hu: Szaxofonbillentyűk érintőfelületének anyaga: Abalone; Fém; Gyöngyház; Gyanta/műanyag; Szintetikus gyöngyház; Fa; Egyéb
nb: Materiale i saksofonens kileputer: Abaloneskjell; Metall; Perlemor; Harpiks/plast; Syntetisk perle; Tre; Annet
nl: Saxofoon key touch materiaal: Abalone; Metaal; Parelmoer; Hars/plastic; Synthetisch parelmoer; Hout; Overige
pl: Materiał nakładek klap saksofonu: Uchowiec; Metal; Masa perłowa; Żywica/plastik; Perła syntetyczna; Drewno; Inne
ko: 색소폰 키 터치 소재: 아발론; 금속; 자개; 수지/플라스틱; 인조 진주; 목재; 기타
vi: Vật liệu cảm ứng phím kèn saxophone: Xà cừ; Kim loại; Khảm xà cừ; Nhựa thông/nhựa tổng hợp; Ngọc trai tổng hợp; Gỗ; Khác
pt-PT: Material das teclas do saxofone: Abalone; Metal; Madrepérola; Resina/plástico; Pérola sintética; Madeira; Outro
it: Materiale al tatto dei tasti del sassofono: Abalone; Metallo; Madreperla; Resina/plastica; Perla sintetica; Legno; Altro
tr: Saksafon tuş temas malzemesi: Abalon; Metal; Sedef; Reçine/plastik; Sentetik sedef; Ahşap; Diğer
fr: Matériau des touches du saxophone: Ormeau; Métal; Nacre; Résine / Plastique; Nacre synthétique; Bois; Autre
da: Materiale til saxofons klapindlæg: Abalone; Metal; Perlemor; Harpiks/plastik; Syntetisk perlemor; Træ; Andet
en: Saxophone key touch material: Abalone; Metal; Mother-of-pearl; Resin/plastic; Synthetic pearl; Wood; Other
lt-LT: Saksofono klavišų prisilietimo paviršiaus medžiaga: Abalono kriauklė; Metalas; Perlamutras; Derva / plastikas; Sintetinis perlas; Mediena; Kita
es: Material táctil de las teclas del saxofón: Abulón; Metal; Nácar; Resina/plástico; Perla sintética; Madera; Otro
ro-RO: Material al butoanelor clapelor saxofonului: Abalone; Metal; Sidef; Rășină/plastic; Sidef sintetic; Lemn; Altele
cs: Materiál pro dotyk kláves saxofonu: Abalone; Kov; Perleť; Pryskyřice/plast; Syntetická perleť; Dřevo; Jiné
zh-CN: 萨克斯管按键触感材料: 鲍鱼壳; 金属; 珍珠母贝; 树脂/塑料; 合成珍珠; 木材; 其他
sl-SI: Material površine zaklopk saksofona: Abalone; Kovina; Sedef; Smola/plastika; Sintetični sedef; Les; Drugo
sk-SK: Materiál povrchu klapiek saxofónu: Ušeň (abalone); Kov; Perleť; Živica/plast; Syntetická perleť; Drevo; Iné
fi: Saksofonin koskettimien kosketusmateriaali: Abalone; Metalli; Helmiäinen; Hartsi/muovi; Synteettinen helmiäinen; Puu; Muu
bg-BG: Материал на накрайниците на клавишите на саксофона: Абалон; Метал; Седеф; Смола/пластмаса; Синтетичен седеф; Дърво; Друго
el: Υλικό επιφάνειας αφής πλήκτρων σαξοφώνου: Abalone; Μέταλλο; Φίλντισι; Ρητίνη/πλαστικό; Συνθετικό μαργαριτάρι; Ξύλο; Άλλο
ru: Материал накладок клавиш саксофона: Абалон; Металл; Перламутр; Смола/пластик; Синтетический перламутр; Дерево; Другой